---
title: "Heatmap des revues"
output: rmarkdown::html_vignette
vignette: >
  %\VignetteIndexEntry{Heatmap des revues}
  %\VignetteEngine{knitr::rmarkdown}
  %\VignetteEncoding{UTF-8}
---

```{r, include = FALSE}
knitr::opts_chunk$set(
  warning = FALSE,
  message = FALSE,
  collapse = TRUE,
  fig.align = "center",
  collapse = TRUE,
  comment = "#>"
)
```

Commencer par charger les données :

```{r setup}
library(tidyverse)
library(ggplot2)
library(ggdendro)
library(patchwork)
library(svglite)

library(thematic)
thematic_on(bg = "#1d1f21", fg = "#c5c8c6", accent = "#c5c8c6")

library(socscrap)
data(ratings)
```

On ne garde que les 25 revues qui ont donné le plus de notes :

```{r filter_ratings}
main25 <- ratings %>%
  count(paper, sort = T) %>%
  head(25) %>%
  pull(paper)

ratings <- ratings %>%
  filter(paper %in% main25)
```

# Trouver toutes les combinaisons de revues

Sans doublons ([Cahiers, Positif] et [Positif, Cahiers]).

```{r}
# Liste des noms de revue (ordre alphabétique)
papers <- ratings %>%
  arrange(paper) %>%
  pull(paper) %>%
  unique()

combinations <- papers %>%
  # Générer toutes les combinaisons possibles de 2 éléments
  # (sans doublons) -> Matrice 2x300
  combn(2) %>% 
  # On transpose (pour avoir les 300 revues en ligne)
  t() %>%
  as_tibble() %>%
  rename(paper1 = V1,
         paper2 = V2) %>%
  # Il faut ajouter les diagonales de la heatmap, c'est-à-dire la combinaison
  # de deux éléments qui sont la même revue, comme [Cahiers, Cahiers]
  bind_rows(tibble(paper1 = papers,
                   paper2 = papers
  )) %>%
  # Trier par ordre alphabétique
  arrange(paper1, paper2)
```

# Calcul des distances entre chaque revue

Pour chacune des 325 couples de revue, on calcule la distance entre leurs deux notes pour un même film.

```{r distance}
# Pour chaque film (title), associer une paire de revue
distances <- expand_grid(title = unique(ratings$title),
                         papers = combinations) %>%
  # Déployer les deux colonnes (paper1 et paper2)
  unpack(papers) %>%
  # Joindre les notes des revues 1 et 2
  left_join(select(ratings, title, paper, rating),
            by = c("title", "paper1" = "paper")) %>%
  rename(rating1 = rating) %>%
  left_join(select(ratings, title, paper, rating),
            by = c("title", "paper2" = "paper")) %>%
  rename(rating2 = rating) %>%
  # Évidemment, si au moins une des deux revues n'a pas donné de note au film,
  # on se débarasse du film.
  filter(!is.na(rating1)) %>%
  filter(!is.na(rating2)) %>%
  # Calcul de la distance des moindre carrés
  mutate(distance_ls = (rating1 - rating2)^2)
```

# Matrice des distances

Il faut maintenant transformer ce tableau en une matrice des distances

```{r distance_matrix}
dist_matrix <- distances %>%
  select(paper1, paper2, distance_ls) %>%
  group_by(paper1, paper2) %>%
  summarise(distance_ls = sum(distance_ls)) %>%
  pivot_wider(names_from = paper1,
              values_from = distance_ls) %>%
  arrange(paper2) %>%
  select(1, order(colnames(.))) %>%
  mutate_at(vars(-paper2), scale) %>%
  column_to_rownames("paper2") %>%
  as.matrix()

dist_matrix_f <- dist_matrix

# Pour avoir un plus joli graphique, remplir l'autre diagonale de la matrice
dist_matrix_f[upper.tri(dist_matrix)] = t(dist_matrix_f)[upper.tri(dist_matrix_f)]
```

# Dendrogramme

```{r dendro}
dendro <- as.dendrogram(hclust(d = dist(x = dist_matrix_f)))
```

# Graphique final

```{r final_graph}

p_dendro_top <- dendro %>%
  ggdendrogram() +
  scale_x_discrete() +
  theme(plot.margin = unit(c(0, 0, 0, 0), "cm")) +
  theme(axis.ticks.x = element_blank(),
        axis.text.x = element_blank()) +
  labs(y = "")

p_dendro_right <- dendro %>%
  ggdendrogram(rotate = TRUE) +
  scale_x_discrete() +
  theme(plot.margin = unit(c(0, 0, 0, 0), "cm")) +
  theme(axis.ticks.x = element_blank(),
        axis.text.x = element_blank()) +
  labs(x = "")

p_heatmap_data <- dist_matrix_f %>%
  as_tibble(rownames = "paper2") %>%
  pivot_longer(-paper2, names_to = "paper1")

p_heatmap <- p_heatmap_data %>%
  ggplot(aes(x = factor(paper1, row.names(dist_matrix)[order.dendrogram(dendro)]),
             y = factor(paper2, row.names(dist_matrix)[order.dendrogram(dendro)]),
             fill = value)) +
  geom_tile() +
  scale_fill_viridis_c() +
  scale_y_discrete(position = "right") +
  theme(axis.text.x = element_text(angle = 45, hjust = 1),
        legend.position = "left",
        plot.margin = unit(c(0, 0, 0, 0), "cm")) +
  labs(x = "", y = "",
       fill = "Distance")

empty <- ggplot() + theme(
    panel.background = element_rect(fill = "transparent"), # bg of the panel
    plot.background = element_rect(fill = "transparent", color = NA), # bg of the plot
    panel.grid.major = element_blank(), # get rid of major grid
    panel.grid.minor = element_blank(), # get rid of minor grid
    legend.background = element_rect(fill = "transparent"), # get rid of legend bg
    legend.box.background = element_rect(fill = "transparent") # get rid of legend panel bg
  )

final_plot <- ((p_dendro_top / p_heatmap + plot_layout(heights = c(1, 4))) |
  (empty / p_dendro_right + plot_layout(heights = c(1, 4)))) +
  plot_layout(widths = c(4, 1))

ggsave(here::here("inst", "slides", "scraping", "figures", "heatmap.svg"),
       plot = final_plot,
       width = 16, height = 10)
```
